---
title: The title of your Semesterproject
subtitle: A subtle subtitle
author: Lars Weidinger & Javier Feller
format:
  html:
    code-fold: true
execute:
  warning: false
  message: false
lang: en
bibliography: bibliography.bib
---

```{r preprocessing}
#| code-summary: preprocessing

``` 

# Notes from Project Proposal Call
Meteo Daten Stunde vs. Tag --> ausprobieren

Sample zu klein wahrscheinlich, Stunde sieht man probably mehr Muster
andere Studierende? 

Map Matching --> nicht nötig für unser Projekt

Timeline vs. ArcGIS Earth --> wie kann man das vergleichen?
Filter machen für die Abschnitte, bei denen wir die gleichen Informationen haben
--> falls zu aufwändig, dann treffen wir eine pragmatische Entscheidung und halten das so fest (Vereinfachung) 

1) Anschauen, ob man mit Meteodaten (1 Tag) Unterschiede auf dem gesamten Datensatz sieht. 
- Zu Beginn explorativ anschauen, ob es Unterschiede gibt von Wochentagen und Wochenenden 

2) Dann genauer schauen mit Meteodaten (1h oder 15min) 

3) Dann noch genauer schauen und zwar nur dort, wo man gelaufen ist.
- gibt es Unterschiede in Laufdistanz oder Laufgeschwindigkeit je nach Temperatur?

4) Falls man keine krassen Unterschiede sieht --> zwei Ansätze miteinander vergleichen (z.B. 15min vs. 1h oder 1 Tag) 
--> geht um konzeptueller Approach, Ergebnisse sind nicht so relevant

Alternative Datensätze: Tageslicht? Stürme? 


# Abstract

# Introduction

@laube2011 investigate how temporal scale affects the calculation of movement parameters (speed, sinuosity and turning angle) of animal trajectories. 

# Material and Methods

## Import Data
See the preprocessing.R file where we import:  
- weather data  
- tracking data  
- boundary data?

```{r}
stadtgrenze <- read_sf("data/Gemeindegrenzen_OGD/Gemeindegrenzen_-OGD.gpkg")
```

## Visualise Weather Data Daily

### Locating Weather Stations
Since the data did not provide coordinates of the measuring stations, we manually took the WGS84 coordinates of points that have to be close to the actual measuring stations. We will ask the City of Zurich for the exact locations of the stations but for now this is our approximation. 
```{r}
weather_stations <- data.frame(
  Standort = c(
    "Zch_Heubeeribüel",
    "Zch_Rosengartenstrasse",
    "Zch_Schimmelstrasse",
    "Zch_Stampfenbachstrasse"
  ),
  N = c(
    47.381649,
    47.394246,
    47.370387,
    47.382523
  ),
  E = c(
    8.565671,
    8.525256,
    8.524831,
    8.541706
  )
)
```

### Constrcut Voronoi Polygons around Measuring Stations


## Visualise Trip Data


# Results

# Discussion

# Appendix

### Wordcount

<!-- after installing the wordcountadding, remove the line "#| eval: false" -->

```{r}
#| eval: false
wordcountaddin::word_count("index.qmd")
```


